臺灣板橋地方法院刑事判決　　　　　　　96年度訴字第1799號
公　訴　人　臺灣板橋地方法院檢察署檢察官
被　　　告　丙○○
選任辯護人　翁方彬　律師
被　　　告　甲○○
選任辯護人　簡燦賢　律師
上列被告等因違反槍砲彈藥刀械管制條例案件，經檢察官提起公
訴（九十六年度偵字第四九一七號），本院判決如下：
    主  文
丙○○未經許可，寄藏可發射子彈具有殺傷力之改造手槍，處有
期徒刑壹年貳月，併科罰金新臺幣陸萬元，減為有期徒刑柒月，
併科罰金新臺幣萬元，罰金如易服勞役以新臺幣壹仟元折算壹
日，扣案之仿ＢＥＲＥＴＴＡ廠９２ＦＳ型半自動手槍製造之槍
枝換裝土造金屬槍管之改造手槍壹枝（槍枝管制編號00000
00000號，含彈匣壹個）沒收；又未經許可，出借可發射子
彈具有殺傷力之改造手槍，處有期徒刑壹年拾月，併科罰金新臺
幣陸萬元，罰金如易服勞役以新臺幣壹仟元折算壹日。上述扣案
之仿ＢＥＲＥＴＴＡ廠９２ＦＳ型半自動手槍製造之槍枝換裝土
造金屬槍管之改造手槍壹枝（槍枝管制編號000000000
0號，含彈匣壹個）沒收。應執行有期徒刑貳年貳月，併科罰金
新臺幣捌萬元，罰金如易服勞役以新臺幣壹仟元折算壹日，扣案
之仿ＢＥＲＥＴＴＡ廠９２ＦＳ型半自動手槍製造之槍枝換裝土
造金屬槍管之改造手槍壹枝（槍枝管制編號000000000
0號，含彈匣壹個）沒收。
甲○○未經許可，持有可發射子彈具有殺傷力之改造手槍，處有
期徒刑壹年貳月，併科罰金新臺幣陸萬元，減為有期徒刑柒月，
併科罰金新臺幣萬元，罰金如易服勞役以新臺幣壹仟元折算壹
日。緩刑肆年，緩刑期間內付保護管束，並向公庫支付新臺幣拾
萬元。扣案之仿ＢＥＲＥＴＴＡ廠９２ＦＳ型半自動手槍製造之
槍枝換裝土造金屬槍管之改造手槍壹枝（槍枝管制編號0000
000000號，含彈匣壹個）沒收。
    事  實
一、丙○○明知具有殺傷力之改造手槍及子彈為管制物品，非經
    中央主管機關許可，不得擅自持有、寄藏、出借，竟基於未
    經許可寄藏具有殺傷力改造手槍及子彈之犯意，於民國九十
    六年一月間，收受年籍不詳綽號「阿肥」之成年男子所交付
    之仿ＢＥＲＥＴＴＡ廠９２ＦＳ型半自動手槍製造之改造手
    槍一支（槍枝管制編號0000000000號，含彈匣一
    個）及具殺傷力之子彈一顆，並將上開槍、彈藏放於公園草
    堆內持有之。甲○○亦明知具有殺傷力之改造手槍、子彈為
    管制物品，非經中央主管機關許可不得擅自持有之，竟因感
    情因素及家人過世心情不佳欲自殺，而向不知情之丙○○佯
    稱與他人談判，於九十六年二月二十五日十七時許，在丙○
    ○位於臺北縣中和市○○街一三五巷十一號五樓住處，借用
    前開改造手槍一支及子彈一顆，而未經許可而持有之。嗣再
    與不知情之丙○○、李信宏、莊宗臻及許敬正等友人至臺北
    縣板橋市○○道路藝術公園內，甲○○企圖引誘前女友張祺
    鷹到場關切並走入草叢，持前開改造手槍向自身右肩射擊一
    槍，致有右胸穿透傷合併開放性氣胸及血胸、右側第五、第
    六肋骨骨折及肩胛骨折、右側肺破裂出血等傷害，嗣由丙○
    ○將甲○○送至臺北縣板橋市亞東紀念醫院（下稱亞東醫院
    ）救治，經亞東醫院向警方通報甲○○受有槍傷，丙○○在
    其出借犯行為警查覺前，向臺北縣政府警察局板橋分局員警
    王偉華自首犯行，並帶同警方至臺北縣板橋市○○○路○段
    二一號（亞東醫院）前方機車停車格車號Ｊ６Ｔ－２６６號
    機車置物箱內取出上開槍枝。甲○○於進行手術前，在其犯
    行為警察察覺前，主動向臺北縣政府警察局板橋分局大觀派
    出所員警楊周聰自首持有槍枝自殘。
二、案經臺北縣政府警察局板橋分局報告臺灣板橋地方法院檢察
    署檢察官偵查起訴。
    理  由
一、訊據被告丙○○、甲○○均坦承上開犯行，辯護人則為被告
    丙○○辯稱：同案被告甲○○要借槍跟人談判，被告丙○○
    陪同被告甲○○至藝術公園，故應僅構成共同持有槍枝，而
    非出借槍枝等語。經查，扣案之槍枝（槍枝管制編號000
    0000000號，含彈匣一個），係仿ＢＥＲＥＴＴＡ廠
    ９２ＦＳ型半自動手槍製造之槍枝，換裝土造金屬槍管而成
    之改造手槍，機械性能良好，可擊發適用子彈，具有殺傷力
    ，有內政部警政署刑事警察局九十六年三月二十三日刑鑑字
    第○九六○○三三六七四號槍彈鑑定書在卷可參。被告甲○
    ○向被告丙○○借用上開槍彈自殘之事實，復核與莊宗臻、
    許敬正、李信宏於警詢中證述相符，並有亞東醫院診斷證明
    書可考，被告二人自白核與事實相符，堪以採信。辯護人雖
    辯稱被告丙○○與被告甲○○係共同持有槍彈而非出借云云
    ，惟查，被告甲○○佯稱欲與他人談判而向被告丙○○借用
    上述具殺傷力之槍彈，被告丙○○已將槍彈之占有支配移轉
    給甲○○，顯已構成出借行為，至於其與莊宗臻等人因擔心
    被告甲○○而跟隨在後，並不影響先前之出借行為，是辯護
    人有所誤認。本件事證明確，應依法論科。
二、核被告丙○○所為係犯槍砲彈藥刀械管制條例第八條第四項
    未經許可，寄藏可發射子彈具殺傷力之改造手槍罪、第十二
    條第四項未經許可，寄藏具殺傷力之子彈罪；同條例第八條
    第二項未經許可，出借可發射子彈具殺傷力之改造槍枝罪、
    第十二條第二項之未經許可，出借具殺傷力子彈罪。被告甲
    ○○所為，係犯同條例第八條第四項未經許可，持有可發射
    子彈具殺傷力之改造手槍罪、第十二條第四項未經許可持有
    具殺傷力之子彈罪。公訴人起訴書載明被告丙○○出借槍彈
    之事實，漏未記載起訴法條，已據檢察官當庭補正，附此敘
    明。按寄藏之受人委託代為保管，其保管本身，亦屬持有，
    不過此之持有係受寄之當然結果，法律上自僅就寄藏行為為
    包括之評價，不另就持有手槍、子彈論罪（最高法院七十四
    年度台上字第三四００號判例意旨參照）。被告丙○○以一
    行為同時未經許可寄藏具有殺傷力之改造手槍、子彈，同時
    出借給被告甲○○，均為異種想像競合，應依刑法第五十五
    條之規定，從一重之未經許可寄藏可發射子彈之改造手槍罪
    、未經許可出借可發射子彈之改造手槍罪處斷。被告甲○○
    以一行為同時未經許可持有具有殺傷力之改造手槍、子彈，
    為異種想像競合，應依刑法第五十五條之規定，從一重之未
    經許可持有可發射子彈之改造手槍罪。又被告丙○○寄藏上
    開槍彈後，因甲○○佯稱欲與他人談判而出借之，所犯出借
    槍彈罪為另行起意，被告丙○○所犯上開二罪，犯意有別、
    行為互殊，應分論併罰，公訴人認為僅構成一罪，似有誤會
    。末按槍砲彈藥管制條例第十八條規定：「犯本條例之罪自
    首，並報繳其持有之全部槍砲、彈藥、刀械者，減輕或免除
    其刑；其已移轉持有而據實供述全部槍砲、彈藥、刀械之來
    源或去向，因而查獲者，亦同。前項情形，於中央主管機關
    報經行政院核定辦理公告期間自首者，免除其刑。前二項情
    形，其報繳不實者，不實部分仍依本條例所定之罪論處。犯
    本條例之罪，於偵查或審判中自白，並供述全部槍砲、彈藥
    、刀械之來源及去向，因而查獲或因而防止重大危害治安事
    件之發生者，減輕或免除其刑。拒絕供述或供述不實者，得
    加重其刑至三分之一。」查，臺北縣政府警察局板橋分局員
    警王偉華依據亞東醫院通報後，立即前往醫院處理，傷者即
    被告甲○○表明遭人槍擊，是由被告丙○○送傷者到醫院，
    王偉華立即通知丙○○到醫院說明，發現丙○○說詞與被告
    甲○○不符，懷疑是誤傷或自殘，後來被告丙○○表示要說
    實話，說槍彈是友人寄放，被告甲○○向伊借來談判用，並
    會同警方至機車內取出扣案之槍枝，而當時主要詢問被告甲
    ○○的是大觀派出所員警等語，此有王偉華到庭之證詞可憑
    。是被告丙○○於警方未察覺其寄藏、出借槍枝犯行前，自
    首犯行，並報繳槍枝，符合槍砲彈藥刀械管制條例第十八條
    第一項規定，再依刑法第六十六條規定減輕其刑至三分之二
    。又臺北縣政府警察局板橋分局大觀派出所員警楊周聰到庭
    證稱：本件接獲同派出所員警乙○○電話通知有槍擊案件後
    ，立即前往亞東醫院了解案情，詢問傷者即被告甲○○發生
    經過，發現被告甲○○說明遭受槍傷之經過不合情理，且被
    告甲○○說受傷後打電話叫朋友載伊去醫院，與手機通聯紀
    錄不符，發現被告甲○○說謊後，就一再追問，被告甲○○
    最後就坦承是向朋友「阿幹」借來槍彈自殘，而且是「阿幹
    」送伊來醫院，槍枝應該在「阿幹」那裡，當時甲○○沒有
    說「阿幹」之姓名，但是被告甲○○之親友有說「阿幹」的
    姓名、電話，就是被告丙○○，後來要去抓被告丙○○，一
    下醫院電梯就看到偵查隊的人跟被告丙○○在說話等語。證
    人乙○○則證稱：被告甲○○指陳遭槍傷情形不符常情，之
    後甲○○坦承借槍自殘並供出槍枝來源是「阿幹」後，伊等
    就要去找被告丙○○，後來電梯時，就發現王偉華跟被告丙
    ○○在一起，王偉華對伊說要用丙○○的話去戳甲○○的話
    ，伊也跟王偉華說，甲○○已經承認了等語，是被告甲○○
    於警方偵辦之初，是由臺北縣政府警察局板橋分局大觀派出
    所負責製作筆錄，並認定為被害人身分，被告甲○○於警察
    察覺其持有槍彈犯行前，自首犯行並供出槍枝來源就是被告
    丙○○，是被告甲○○亦符合槍砲彈藥刀械管制條例第十八
    條第一項之規定，依刑法六十六條規定減輕其刑至三分之二
    。爰審酌被告年紀尚輕、思慮不周，在槍彈氾濫之際，被告
    丙○○非法寄藏、出借改造手槍，所為對社會治安潛藏高度
    危險，被告甲○○持槍作為自殘並無危害社會，暨其素行、
    犯罪之動機、目的、手段及犯罪後坦承犯行等一切情狀，各
    量處如主文所示之刑，併就罰金部分諭知易服勞役之折算標
    準，被告丙○○部分定其應執行之刑。被告丙○○寄藏槍枝
    、甲○○持有槍枝部分，合於中華民國九十六年罪犯減刑條
    例之適用，減輕其刑至二分之一。又被告甲○○前未曾受有
    期徒刑以上刑之宣告，因一時失慮，偶罹刑典，事後已坦承
    犯行，深具悔意，且持槍僅為自殘並無傷害他人之行為，經
    此刑之宣告後，應知警惕而無再犯之虞，本院因認暫不執行
    其刑為當，予以宣告緩刑四年，用啟自新，緩刑期間內並付
    保護管束，並向公庫支付十萬元。
三、前開之改造槍枝一枝（槍枝管制編號0000000000
    號，含彈匣一個）為違禁物，不問屬於犯人與否，應依刑法
    第三十八條第一項第一款規定宣告沒收；原具殺傷力之子彈
    一顆，於被告甲○○自殘時，耗用殆盡，彈內火藥部分兼已
    滅失而非屬違禁物，故不予宣告沒收，附此敘明。
據上論斷，依刑事訴訟法第二百九十九條第一項前段，槍砲彈藥
刀械管制條例第八條第二項、第四項、第十二條第二項、第四項
、第十八條第一項，刑法第十一條前段、第五十五條、第四十二
條第三項、第五十一條第五款、第七款、第三十八條第一項第一
款、第七十四條第一項第一款、第二項第四款、第九十三條第一
項，中華民國九十六年罪犯減刑條例第二條第一項第三款、第七
條，判決如主文。
本案經檢察官黃佳權到庭執行職務。
中　　華　　民　　國　　96　　年　　9 　　月　　14　　日
                  刑事第八庭審判長法　官  潘翠雪
                                  法  官  王士珮
                                  法  官  絲鈺雲
以上正本證明與原本無異
如不服本判決應於送達後10日內向本院提出上訴狀
                                  書記官  蔡美如
中　　華　　民　　國　　96　　年　　9 　　月　　17　　日
附錄本案論罪科刑法條全文
槍砲彈藥刀械管制條例第八條
未經許可，製造、販賣或運輸鋼筆槍、瓦斯槍、麻醉槍、獵槍、
空氣槍或第四條第一項第一款所定其他可發射金屬或子彈具有殺
傷力之各式槍砲者，處無期徒刑或五年以上有期徒刑，併科新臺
幣一千萬元以下罰金。
未經許可，轉讓、出租或出借前項所列槍枝者，處五年以上有期
徒刑，併科新臺幣一千萬元以下罰金。
意圖供自己或他人犯罪之用，而犯前二項之罪者，處無期徒刑或
七年以上有期徒刑，併科新臺幣一千萬元以下罰金。
未經許可，持有、寄藏或意圖販賣而陳列第一項所列槍枝者，處
三年以上十年以下有期徒刑，併科新臺幣七百萬元以下罰金。
第一項至第三項之未遂犯罰之。
槍砲彈藥刀謝管制條例第十二條
未經許可，製造、販賣或運輸子彈者，處一年以上七年以下有期
徒刑，併科新台幣五百萬元以下罰金。
未經許可，轉讓、出租或出借子彈者，處六月以上五年以下有期
徒刑，併科新台幣三百萬元以下罰金。
意圖供自己或他人犯罪之用，而犯前二項之罪者，處三年以上十
年以下有期徒刑，併科新台幣七百萬元以下罰金。
未經許可，持有、寄藏或意圖販賣而陳列子彈者，處五年以下有
期徒刑，併科新台幣三百萬元以下罰金。
第一項至第三項之未遂犯罰之。
